【裁判字號】    99,簡上,113
【裁判日期】    990615
【裁判案由】    傷害等
【裁判全文】
臺灣臺北地方法院刑事判決             99年度簡上字第113號
上  訴  人  臺灣臺北地方法院檢察署檢察官
被      告  甲○○
上列上訴人因被告傷害案件，不服本院民國98年12月29日所為98
年度簡字第4656號第一審簡易判決（聲請簡易判決處刑書案號：
98年度調偵字第1152號），提起上訴，本院合議庭判決如下：
    主  文
上訴駁回。
    事  實
一、甲○○係在臺北縣新店市○○路11巷之巷口前擺設攤位販賣
    商品為業，其於民國98年6 月10日下午16時35分許，與同為
    攤商之乙○○僅因細故發生爭執，竟基於傷害人身體及公然
    侮辱之犯意，在上開公眾得出入之工作地點，先以「幹你娘
    」等不雅字語辱罵乙○○後（涉犯公然侮辱罪部分業據撤回
    告訴，經本院另以98年度易字第3633號為不受理判決），再
    徒手毆打乙○○之胸部等處，並將乙○○推倒後，再以腳踢
    乙○○1 下，致乙○○受有前胸壁挫傷皮下瘀血、頭部挫傷
    、左耳輪擦傷出血與呼吸及動作障礙等傷害。
二、案經乙○○訴請臺灣臺北地方法院檢察署檢察官聲請簡易判
    決處刑。
    理  由
壹、證據能力部分：
    按被告以外之人於審判外之言詞或書面陳述，除法律有規定
    者外，不得作為證據，刑事訴訟法第159 條第1 項定有明文
    。但被告以外之人於審判外之陳述，雖不符前4 條之規定，
    而經當事人於審判程序同意做為證據，法院審酌該言詞陳述
    或書面陳述作成時之情況，認為適當者，亦得為證據。當事
    人、代理人或辯護人於法院調查證據時，知有刑事訴訟法第
    159 條第1 項不得為證據之情形，而未於言詞辯論終結前聲
    明異議者，視為有前項之同意，同法第159 條之5 亦規定甚
    明。經查，本院認定犯罪事實所憑之證據中，部分係屬傳聞
    證據，惟被告於本院審理程序中均同意做為證據，且檢察官
    亦未於本院言詞辯論終結前聲明異議，本院審酌該等言詞或
    書面陳述作成之情況，並無非出於任意性或不正取供，或違
    法或不當情事，且客觀上亦無不可信之情況，堪認為適當，
    依刑事訴訟法第159 條之5 第2 項規定，均得作為證據。
貳、實體部分：
一、查上開犯罪事實，業據被告於本院審理中坦承不諱（見本院
    卷第29頁反面），且經證人即告訴人乙○○於警詢、偵查、
    第一審調查程序及本院審理程序中證述明確（見臺灣臺北地
    方法院檢察署98年度偵字第17896 號卷，下稱偵卷第4 頁至
    第6 頁、第28頁至第30頁；本院98年度簡字第4656號卷第10
    頁；本院卷第28頁反面至第29頁），並據證人吳楊碧琴於警
    詢、偵查中證述綦詳（見偵卷第11頁至第12頁、第29頁至第
    30頁），另有天主教耕莘醫院診斷書1 紙（見偵卷第16頁）
    在卷可稽，足證被告任意性自白與事實相符，事證明確，犯
    行堪以認定，應予依法論科。
二、核被告所為，係犯刑法第277 條第1 項之普通傷害罪。原審
    依據刑事訴訟法第449 條第1 項前段、第3 項、第454 條第
    2 項，刑法第277 條第1 項、第41條第1 項前段，刑法施行
    法第1 條之1 ，判處有期徒刑3 月，如易科罰金，以新臺幣
    1 千元折算1 日，其認事用法均無不當，量刑亦為妥適，是
    公訴人之上訴意旨雖認被告僅因細故與告訴人發生爭執，即
    毆打告訴人身體多處，至告訴人身體、心靈產生嚴重損害，
    又被告於審理中仍否認以拳頭毆打告訴人，犯後態度難謂良
    好，是原審量處上開刑度，罪刑難謂相當等語，惟本院考量
    本件衝突之發生原因、被告之犯罪情節、告訴人受害情形，
    暨被告犯罪後之態度等一切情狀，本院認原審量刑尚稱妥適
    ，是上訴人據以指摘原判決不當，為無理由，應予駁回。
三、據上論斷，應依刑事訴訟法第455 條之1 第1 項、第3 項、
    、第368 條，第364 條，判決如主文。
本案經檢察官楊婉鈺到庭執行職務。
中    華    民    國    99    年    6    月    15    日
                  刑事第十七庭審判長法  官  劉煌基
                                    法  官  賴淑美
                                    法  官  葉力旗
上正本證明與原本無異。
本判決不得上訴。
                                    書記官  林碧華
中    華    民    國    99    年    6    月    15    日
附錄論罪科刑法條全文
中華民國刑法第277條
傷害人之身體或健康者，處3年以下有期徒刑、拘役或1千元以下
罰金。
犯前項之罪因而致人於死者，處無期徒刑或7年以上有期徒刑；
致重傷者，處 3 年以上 10 年以下有期徒刑。

司法院資訊處製作；財團法人民間司法改革基金會備份。
